# 人工成本

提问人：hedongtan 时间：2017-03-14 21:05:55
陈老师，您好，我们正在审计一家准备IPO企业，企业在在建工程核算了 300 万的人工费，经了解情况如下：企业通过自营方式建造生产线，因为以前年度未核算人工费，本年核算了较大的人工费，我们有以下疑问想请教您：自营方式建造固定资产，固定资产调试期间需普通生产人员和技术人员配合调试，那么是否所有人员的工资能记入在建工程核算？普通生产人员从事调试生产辅助工作。

回答人：chenyiwei
如果明确专为工程购建发生的人工成本（需有工时记录等证据佐证）可以计入在建工程成本。